---
title: "01-class-ds4ir-assignment"
author: "seu nome aqui"
date: "`r format(Sys.time(), '%d-%m-%Y')`"
output: 
  html_document:
    number_sections: true
---

```{r setup, include=FALSE}
knitr::opts_chunk$set(echo = TRUE)
```

```{r pck, echo=FALSE, warning=FALSE, message=FALSE}
library(tidyverse)
library(here)
```

# Assignment {-}

O código abaixo carrega a base de dados do Banco Mundial utilizada em aula. Sabendo 
que a base de dados está ordenada em ordem crescente pelo valor do projeto em USD, alocamos 
a coluna com o nome dos projetos no objeto `project_name`.

Sua tarefa é consultar a pergunta [How to access the last value in a vector?](https://stackoverflow.com/questions/77434/how-to-access-the-last-value-in-a-vector)
no StackOverflow e apresentar qual é o nome do projeto mais caro.

Utilize o *code chunk* abaixo para desenvolver sua resposta. 

```{r eval=TRUE, message=FALSE, warning=FALSE}
wb <- read_csv2(here("data/wb-brazil-2020-07-18.csv"))
project_name <- wb$project_name

```

# Usando o botão `Knit`, produza um documento .html com o resultado. {-}

**Observação**: Não se esqueça de colocar seu nome.
